# 分次出资验资业务探讨

提问人：yfdzxp 时间：2011-11-01 15:10:18
本人审计知识极欠缺。关于分次出资。想问一下验资的时候需要给事务所、工商局提供哪些资料？ 本公司设立章程上写明，第一期出资占注册资本20%，其余资金根据项目进度陆续到位，在xx年xx月前全部到位。现在第二期再次到位20%，那么我公司还需要股东会决议吗？还要有章程修正案吗？（我的理解，分期出资符合章程的约定，干嘛还需要股东会决议和章程修正案呢）

回答人：chenyiwei
如果后续出资也是按照原先的合同、协议、章程操作，不涉及对原有合同、协议、章程的修改，则无需新的董事会决议或公司章程。

提问人：yfdzxp 时间：2011-11-03 15:29:57
回复 yfdzxp 的帖子
十分的感谢。
还想再确认一下。最终到底需不需要董事会决议和章程修正案，是不是还要看各地工商局。最终是不是以工商局的要求为准？

回答人：chenyiwei
可参考当地工商部门要求。如果当地工商部门有明确要求的，应当取得；没有明确要求的，按上述法律法规规定办理。